臺灣高等法院刑事裁定
110年度聲字第1708號
聲請人  即
選任辯護人  戴智權律師
            林于渟律師
            黃奕欣律師
被      告  陳文霖


上列聲請人等因被告妨害性自主等案件（本院110年度侵上訴字
第44號），聲請交付法庭錄音光碟，本院裁定如下：
    主  文
聲請人於繳納相關費用後，准予交付臺灣士林地方法院109年度
侵訴字第17號妨害性自主等案件於民國109年7月23日審判程序之
法庭錄音光碟，並禁止再行轉拷利用。
    理  由
一、聲請意旨略以：上訴人即被告甲○○因妨害性自主等案件，原
    審於民國109年7月23日進行審理程序，對證人即告訴人進行
    交互詰問，為確認證人證詞內容與筆錄是否相符，認有調閱
    拷貝該次審判程序光碟，以充足被告訴訟防禦權之必要。爰
    依法院組織法第90條之1第1項規定，聲請交付臺灣士林地方
    法院109年度侵訴字第17號妨害性自主案件於109年7月23日
    審判程序之法庭錄音光碟。
二、按當事人及依法得聲請閱覽卷宗之人，因主張或維護其法律
    上利益，得於開庭翌日起至裁判確定後6個月內，繳納費用
    聲請法院許可交付法庭錄音或錄影內容，法院組織法第90條
    之1第1項前段定有明文。又配合法院組織法前開規定，「法
    庭錄音及其利用保存辦法」於104年8月7日修正為「法庭錄
    音錄影及其利用保存辦法」，其第8條第1項、第2項亦已規
    定：「當事人及依法得聲請閱覽卷宗之人，因主張或維護其
    法律上利益，聲請交付法庭錄音或錄影內容時，應敘明理由
    ，由法院為許可與否之裁定」、「法院受理前項聲請，如認
    符合聲請人要件，並在聲請期間內提出，且就所主張或維護
    法律上之利益已敘明者，除法令另有排除規定外，應予許可
    。」
三、經查，聲請人為被告之選任辯護人，依刑事訴訟法第33條第
    1項規定，為依法得聲請閱覽卷宗之人，且本案尚未裁判，
    合於聲請期間。聲請人復已敘明所主張及維護之法律上利益
    ，亦無依法令得不予許可或限制閱覽、抄錄或攝影卷內文書
    之情形，故本件聲請為有理由，應准許聲請人於繳納相關費
    用後，交付臺灣士林地方法院109年度侵訴字第17號妨害性
    自主案件於109年7月23日審判程序之法庭錄音光碟。另依法
    院辦理聲請交付法庭錄音錄影內容應行注意事項第6條規定
    ，禁止聲請人再行轉拷利用，並請遵守法庭錄音錄影及其利
    用保存辦法第8條第4項規定，就取得之錄音內容，不得散布
    、公開播送，或為非正當目的使用。
據上論斷，依刑事訴訟法第220 條，裁定如主文。
中　　華　　民　　國　　110 　年　　4 　　月　　30　　日
　　　　　　　　　刑事第三庭    審判長法　官  張惠立  
                                      法　官  劉兆菊
                                      法　官  廖怡貞
以上正本證明與原本無異。
如不服本裁定，應於收受送達後5日內向本院提出抗告狀。
                                      書記官  劉芷含  
中　　華　　民　　國　　110 　年　　4 　　月　　30　　日